【裁判字號】    95,訴,9489
【裁判日期】    951220
【裁判案由】    給付貨款
【裁判全文】
臺灣臺北地方法院民事判決              95年度訴字第9489號
原      告  世紀通科技股份有限公司
法定代理人  丙○○
訴訟代理人  戊○○
            乙○○
被      告  宏遠電訊股份有限公司
法定代理人  甲○○
訴訟代理人  丁○○
上列當事人間給付貨款事件，本院於民國95年12月6 日言詞辯論
終結，判決如下：
    主  文
被告應給付原告新台幣陸拾捌萬柒仟捌佰捌拾玖元，及自民國94
年10月26日起至清償日止，按年息百分之五計算之利息。
訴訟費用由被告負擔。
本判決於原告以新台幣貳拾參萬元為被告供擔保後，得假執行。
但被告以新台幣陸拾捌萬柒仟捌佰捌拾玖元為原告預供擔保，得
免為假執行。
    事實及理由
一、原告起訴主張：被告於民國94年6 月2 日向原告訂購G11112
    DSSC型號的單埠語音閘道器（下稱系爭貨品）共計1,000 台
    ，貨款含稅合計新台幣（下同）1,700,003 元，收款條件為
    當月結翌月25日開立30天票，原告已分別於94年8 月4 日、
    同年8 月10日出貨800 台及200 台，按收款條件日期計算，
    被告應於94年10月26日給付原告上開貨款，詎被告迄尚欠貨
    款687,889 元未付，爰依兩造間契約關係請求被告給付貨款
    ，並聲明：如主文第1 項所示，及為以供擔保為條件之假執
    行宣告。
二、被告則以：被告固有向原告訂購1,000 台G11112DSSC型號的
    單埠語音閘道器，現尚欠貨款687,889 元未付，然原告供應
    被告系爭貨品經常發生長時間後沒有註冊、高頻聲音的loss
    嚴重、通話中不明斷續、更換註冊名稱後無法註冊等瑕疵，
    且常發生當機故障，除造成被告困擾外，並影響被告公司商
    譽，兩造曾於94年6 月29日就4 ports Gateway 貨款相關問
    題進行協商，其中兩造達成結論第3 點：如原告未來仍無法
    排除問題之所在，同意在被告其他貨款中扣抵等語，故被告
    自可主張扣抵貨款。又被告曾於95年5 月11日向原告提議以
    被告進貨價格為基準，就系爭剩餘貨款辦理退貨404 台，但
    原告以系爭貨品如退回該公司需再花費成本重製成標準品為
    由，只接受退回900 台扣抵剩餘貨款，惟系爭貨品既有瑕疵
    ，被告自得主張依上開標準辦理退貨，並拒絕支付剩餘貨款
    等語置辯。爰聲明：駁回原告之訴及假執行之聲請，如受不
    利判決，願供擔保免為假執行。
三、查被告於94年6 月2 日向原告訂購G11112DSSC型號的單埠語
    音閘道器共計1,000 台，原告已分別於94年8 月4 日、同年
    8 月10日出貨800 台及200 台予被告，被告尚欠687,889 元
    之貨款迄未支付等情，業據原告提出報價單、出貨單、統一
    發票等為證，且為被告所不爭執，均堪信為真實。
四、本件原告起訴請求被告給付貨款，但為被告所否認，並以前
    開情詞置辯，則本件爭執要旨應在於：(一)兩造間系爭契約性
    質為何？(二)系爭貨物有無瑕疵？原告是否應負瑕疵擔保責任
    ？(三)被告可否以兩造另有協議為由拒絕支付貨款？茲析述如
    下：
  (一)按買賣者，謂當事人約定一方移轉財產權於他方，他方支付
    價金之契約。稱承攬者，謂當事人約定，一方為他方完成一
    定之工作，他方俟工作完成，給付報酬之契約，民法第345
    條第1 項、第490 條第1 項分別定有明文。足見承攬關係重
    在勞務之給付，非如買賣關係之重在財產權之移轉。查本件
    兩造交易內容係由被告依原告已有標準產品之規格，指定產
    品規格並確認應加裝軟體後，由原告交貨予被告，被告則應
    依約定貨品價格給付價金予原告等情，為兩造所不爭執（見
    本院95年12月6 日言詞辯論筆錄），足見原告主要給付內容
    為貨品財產權之移轉，至被告要求原告加裝特定軟體部分，
    被告自承係為符合市場需求，故要求多加一些軟體、程式等
    語（見本院95年11月1 日言詞辯論筆錄），則加裝軟體並未
    改變系爭貨品性質，至多僅係買賣標的物規格之特殊約定，
    並非原告另須為勞務給付之約定，故兩造間契約性質應屬買
    賣契約無疑。
  (二)次按物之出賣人對於買受人，應擔保其物依第373 條之規定
    危險移轉於買受人時無滅失或減少其價值之瑕疵，亦無滅失
    或減少其通常效用或契約預定效用之瑕疵。但減少之程度，
    無關重要者，不得視為瑕疵。出賣人並應擔保其物於危險移
    轉時，具有其所保證之品質。又買賣因物有瑕疵，而出賣人
    依前5 條之規定，應負擔保之責者，買受人得解除其契約或
    請求減少其價金。但依情形，解除契約顯失公平者，買受人
    僅得請求減少價金，民法第354 條、第359 條定有明文。又
    當事人主張有利於己之事實者，就其事實有舉證之責任。民
    事訴訟法第277 條前段定有明文。而主張權利義務有消滅或
    妨礙事由發生之當事人，應就該消滅或妨礙事由業已發生之
    要件事實，負舉證責任。本件原告業已依約交付貨物予被告
    ，為兩造所不爭執，被告既抗辯系爭貨物有瑕疵，故其無須
    負給付價金責任云云，其自應就此權利義務妨礙事由負證明
    責任。被告就此雖抗辯系爭貨品曾發生如長時間後沒有註冊
    、高頻聲音的loss嚴重、通話中不明斷續、更換註冊名稱後
    無法註冊等瑕疵，但上開問題係發生於94年3 月11至18日之
    間，且上開問題業經原告解決，有被告提出兩造間關於上開
    瑕疵討論之電子郵件在卷可按，則以上開問題發生時間早於
    被告訂購系爭貨品之時間，尚難認為系爭貨品確有如被告所
    抗辯之瑕疵存在，至被告抗辯系爭貨品有「撥號完IAD 不送
    碼」之瑕疵乙節，業經原告查明係因設定值輸入錯誤所造成
    ，且已改善上開問題，亦有電子郵件在卷可佐，自難認為系
    爭貨品因此有何減少價值或通常效用或契約預定效用之瑕疵
    。兩造固不爭執被告曾向原告反應系統當機的問題尚未解決
    ，然被告自承其於購買系爭1,000 件G11112DSSC型號的單埠
    語音閘道器前，已向原告購買2 次相同貨品（見95年12 月6
    日言詞辯論筆錄），足見系爭貨品應已具備其通常效用且品
    質為被告所接受，被告始會連續多次向原告訂貨，被告且不
    爭執系爭貨品所加裝軟體係經其指示、確認後才加裝，及系
    爭貨品目前被告仍繼續出售等情，參以發生當機的原因多端
    ，被告又未提出其他證據證明發生當機故障與原告交付系爭
    貨品間有何關連性，亦難認原告所交付系爭貨品有何瑕疵。
    準此，被告既未能就系爭貨品有何瑕疵提出證據以實其說，
    則其以此拒絕支付貨款，核無依據。
  (三)末查，兩造雖於94年6 月29日協議，原告將持續對其供應被
    告之設備進行改善工作，被告也將配合提供相關環境抓取封
    包，原告並允諾未來如仍無法排除問題，則同意被告在其他
    貨款中扣抵等語，有被告提出該會議紀錄在卷可參，然該次
    會議中兩造討論之貨品為「4ports Gateway」而非系爭貨品
    ，且該次會議開會時被告尚未訂購系爭貨品，尚難認為該次
    會議內容與系爭貨品有關，況被告又未舉證證明於上開協議
    後「4ports Gateway」究有何無法排除之問題，及與系爭貨
    款應如何扣抵等情，則其以此抗辯無需支付貨款云云，亦無
    足取。從而，原告本於買賣價金請求權，請求被告給付剩餘
    貨款，即屬有據。
五、綜上而論，被告既有依系爭買賣契約給付貨款予原告之義務
    ，被告又不爭執兩造間約定收款條件為當月結翌月25日開立
    30天票，則以系爭貨品已於94年8 月間交付被告，而被告迄
    未給付貨款，因此，原告本於價金請求權，請求被告給付貨
    款687,889 元，及自94年10月26日起至清償日止，按年息5%
    計算利息，洵屬有據，應予准許。又本件兩造分別陳明願供
    擔保聲請宣告假執行、免為假執行，核均無不合，爰分別酌
    定相當之擔保金額，予以准許。
六、本件事證已臻明確，兩造其餘攻擊防禦方法及所提出之證據
    ，經本院斟酌後，認均不足以影響本判決之結果，自無逐一
    詳予論駁之必要，併此敘明。
七、結論：原告之訴為有理由，依民事訴訟法第78條、第390 條
    第2 項、第392條，判決如主文。
中    華    民    國    95    年    12    月    20    日
                  臺灣臺北地方法院民事第三庭
                          法  官  管靜怡
以上正本係照原本作成。
如對本判決上訴，須於判決送達後20日內向本院提出上訴狀。
中    華    民    國    95    年    12    月    20    日
                          書記官  趙郁涵


司法院資訊處製作；財團法人民間司法改革基金會備份。
